【裁判字號】    97,簡上,412
【裁判日期】    970826
【裁判案由】    違反護照條例等
【裁判全文】
臺灣桃園地方法院刑事判決             97年度簡上字第412號
上  訴  人
即  被  告  丙○○
            乙○○
            甲○○
上列上訴人即被告等因違反護照條例等案件，不服本院96年12月
21日所為96年度桃簡字第423 號第一審刑事簡易判決（聲請簡易
判決處刑案號：95年度偵字第20756 、26443 號、96年度偵字第
1415號），提起上訴，本院管轄之第二審合議庭判決如下：
    主  文
原判決關於丙○○、乙○○、甲○○部分均撤銷。
丙○○共同連續行使變造中華民國護照，足以生損害於公眾及他
人，累犯，處有期徒刑肆月，併科罰金新臺幣拾萬元；減為有期
徒刑貳月，如易科罰金，以銀元參佰元即新台幣玖佰元折算壹日
，併科罰金新臺幣伍萬元，罰金如易服勞役，以新臺幣壹仟元折
算壹日。如附表1 、2 應沒收之物欄所示之物均沒收。
乙○○共同連續行使變造中華民國護照，足以生損害於公眾及他
人，處有期徒刑肆月，併科罰金新臺幣拾萬元；減為有期徒刑貳
月，如易科罰金，以銀元參佰元即新台幣玖佰元折算壹日，併科
罰金新臺幣伍萬元，罰金如易服勞役，均以新臺幣壹仟元折算壹
日。如附表1 、2 應沒收之物欄所示之物均沒收。
甲○○共同連續行使變造中華民國護照，足以生損害於公眾及他
人，處有期徒刑伍月，併科罰金新臺幣貳拾萬元；減為有期徒刑
貳月又拾伍日，如易科罰金，以銀元參佰元即新台幣玖佰元折算
壹日，併科罰金新臺幣拾萬元，罰金如易服勞役，以新臺幣壹仟
元折算壹日。如附表1 、2 應沒收之物欄所示之物均沒收。
    事  實
一、丙○○前於民國90年間因過失傷害案件，經臺灣士林地方法
    院判處有期徒刑2 月，如易科罰金，以銀元300 元折算1 日
    確定，於90年12月25日易科罰金執行完畢。
二、戊○○（經原審判處有期徒刑6 月，減為有期徒刑3 月，於
    97年1 月28日確定，並於97年4 月25日易科罰金執行完畢）
    、己○○（經原審判處有期徒刑6 月併科罰金新臺幣【下同
    】400,000 元；減為有期徒刑3 月，併科罰金200,000 元，
    於97年3 月24日確定，現在臺灣臺東監獄東成分監執行中）
    與李文峰（另由本院以97年度桃簡字第1223號案件審理中）
    為謀不法利益，於95年4 月間，共謀以交付變造護照、登機
    證等證件之方式，俾掩護大陸地區人民自泰國經臺灣桃園國
    際機場再轉赴加拿大之犯意，分別聯繫與之有共同犯意聯絡
    之丁○○（經原審判處有期徒刑4 月，減為有期徒刑2 月，
    於97年1 月28日確定，並於97年4 月25日易科罰金執行完畢
    ）、庚○○（經原審判處有期徒刑4 月，減為有期徒刑2 月
    ，於97年1 月31日確定，並於97年4 月22日易科罰金執行完
    畢）、乙○○、丙○○、甲○○，共同基於行使變造護照、
    在機場交付證件利用航空器運送非運送契約應載送之人至他
    國及私行運送大陸地區人民前往台灣地區以外國家或地區之
    犯意聯絡，分別為下列行為：
  (一)丙○○於95年3 月間交付照片予李文峰；丁○○、庚○○、
    乙○○於95年4 月間交付照片予戊○○，李文峰、戊○○再
    將上開4 人之照片轉交己○○，己○○隨即將照片交予姓名
    、年籍資料不詳之人，以換貼照片、基本資料頁整頁之方式
    ，分別用以變造貼有丁○○、庚○○、乙○○、丙○○之照
    片，姓名「唐忠誠TANG CHUNG-CHENG」、「吳文慶WU WEN-C
    HING」、「李享文LEE HSIANG-WEN」、「邱達宏CHIU TA-HU
    NG」如附表2 之變造護照4 本（均未扣案）；己○○另於95
    年5 月間某日，在臺北市燦路都飯店交付轉運費用300,000
    元予李文峰，李文峰再於95年5 月6 日，以唐忠誠TANG/CHU
    NG-CHENG、吳文慶WU/WEN -CHING 、李享文LEE/HSIANG-W
    EN 、 邱達宏CHIU/TA-HUNG之名義，向臺北市「三竹旅行社
    」職員蔡麗秋訂購長榮航空95年5 月12日台北飛往加拿大溫
    哥華之來回機票4 張（票號分別為0000000000000 、000000
    0000000 、000000 0000000、0000000000000 號），並於同
    年月9 日，由李文峰前往該旅行社取票。
  (二)於同年5 月11日，己○○在臺北市○○○路全國加油站附近
    ，將上開變造護照、機票交予甲○○，甲○○乃於翌日（即
    同年月12日）晚間在桃園國際機場附近之五福停車場將護照
    上名字為「唐忠誠」、「吳文慶」之護照、機票交予丁○○
    ，在桃園國際機場第2 航廈南側吸煙區將護照上名字為「李
    享文」、「邱達宏」之護照、機票交予乙○○，丁○○、乙○○再分別將護照上名字為「吳文慶」、「邱達宏」之護照
    分別交予庚○○、丙○○後，由丁○○、庚○○、乙○○、
    丙○○分持署名「唐忠誠TANG/CHUNG-CHENG」、「吳文慶WU
    /WEN-CHING」、「李享文LEE/HSIANG-WEN」、「邱達宏CHIU
    /TA-HUNG」之變造護照及機票，在桃園國際機場第2 航廈出
    境6A櫃檯之長榮航空辦理報到，向長榮航空公司職員行使，
    分別辦領長榮航空公司BR0010班機之劃位及登機證，均足以
    生損害於我國外交部領事事務局對於護照管理之正確性及入
    出境管理機關對於國人入出境管理之正確性及附表2 所示之
    人之法益。待丁○○、庚○○、乙○○、丙○○4 人取得登
    機證後，乙○○、丙○○將登機證交予丁○○，丁○○、庚○○復將4 人之登機證交由甲○○夾帶入機場管制區，甲○○再轉交登機證予在機場管制區內等候之李文峰（李文峰於
    同年月9 日先出境至泰國，於同年12日自泰國帶大陸地區人
    民楊承丹、李偉、林瑞、程建榮至桃園國際機場轉機欲前往
    加拿大溫哥華）。李文峰旋將上開4 張登機證交予一真實姓
    名年籍不詳之成年男子，該男子在機場管制區廁所內將偽造
    之「內政部警政署入出境證照查驗隊之出境章」之章戳1 枚
    分別蓋用於上開4 張登機證背面，表示桃園國際機場之證照
    查驗隊人員已查驗核對護照與登機證持有人之身分確為上開
    變造護照上署明之人無誤而准予出境，李文峰等以此方式偽
    造該准予出境之準公文書後，隨即將登機證、附表1 所示變
    造之中華民國護照交予大陸籍之楊承丹、李偉、林瑞、程建
    榮，供登機檢查轉赴加拿大溫哥華之用。李文峰交付前開證
    件後，即前往轉機室搭機自高雄入境臺灣，而甲○○則退關
    未搭機出境；同日21時45分，戊○○亦自泰國搭機抵達桃園
    國際機場並轉機自高雄入境台灣；同年月13日戊○○、李文
    峰於晚間8 、9 點間，與丁○○、庚○○、乙○○、甲○○
    在臺北市○○路錢櫃KTV 見面，並將己○○交付之報酬10,0
    00元至12,000元予丁○○、庚○○、甲○○、乙○○。嗣因
    大陸籍之楊承丹、李偉、林瑞、程建榮欲持附表1 之變造護
    照及長榮航空登機證由第2 航廈C7登機門搭乘BR0010號班機
    偷渡赴加拿大時，為內政部警政署航空警察局當場查獲，始
    循線查悉上情。
三、案經內政部警政署航空警察局報請臺灣桃園地院檢察署檢察
    官偵查後聲請簡易判決處刑。
    理  由
壹、程序部分：
    按被告以外之人於審判外之言詞或書面陳述，除法律有規定
    者外，不得作為證據，刑事訴訟法第159 條第1 項固定有明
    文。惟被告以外之人於審判外之陳述，雖不符同法第159 條
    之1 至之4 之規定，而經當事人於審判程序同意作為證據，
    法院審酌該言詞陳述或書面陳述作成時之情況，認為適當者
    ，亦得為證據；當事人、代理人或辯護人於法院調查證據時
    ，知有第159 條第1 項不得為證據之情形，而未於言詞辯論
    終結前聲明異議者，視為有前項之同意，此亦據同法第159
    條之5 規定甚明。查本件上訴人等於本院準備程序中均未就
    證據能力提出爭執，且迄於言詞辯論終結前，亦未就本院所
    調查之證據主張有刑事訴訟法第159 條第1 項不得為證據之
    情形，應認均已同意得作為本案之證據。從而，下述之證據
    資料縱有屬傳聞證據，且不符刑事訴訟法第159 條之1 至之
    4 之規定者，經本院審酌各該證據資料作成時之一切客觀情
    況，認無不適當之情事，均認有證據能力，合先敘明。
貳、實體部份：
一、就上訴人即被告乙○○、丙○○部分：
    上開犯罪事實，業據上訴人乙○○、丙○○於本院準備程序
    及審判中坦承不諱，核與證人李文峰、蔡麗秋於警詢、偵查
    及原審中之證述、證人戊○○於本院審理時之證述，大陸地
    區人民楊承丹、李偉、林瑞、程建榮於警詢中之供述及同案
    被告己○○、丁○○、庚○○於警詢、偵查及原審中之供述
    情節相符，此外復有內政部警政署航空警察局證照查驗隊95
    年5 月16日鑑驗通知書、95年9 月16日鑑驗通知書、內政部
    入出國及移民署國境事務大隊鑑識調查隊鑑驗書、外交部領
    事事務局97年8 月14日領一字第0975 133415 號函，被告乙○○、丙○○之入出境管理局之出境紀錄資料，被告乙○○
    、丙○○及共犯丁○○、庚○○、李文峰之行動電話通聯記
    錄與分析表、三竹旅行社帳單號碼INV0000000號旅客收費明
    細表、95年5 月9 日、12日共犯李文峰於桃園機場內出入境
    監視錄影翻拍照片，同案被告丁○○、庚○○、被告乙○○
    、丙○○冒領長榮航空公司BR-0010 號班機登機證影像6 張
    在卷可按及附表1 所示之變造護照，長榮航空公司編號BR-0
    010 號班機之機票與登機證各4 紙扣案可資佐證。是上訴人
    乙○○、丙○○之自白應與事實相符，而堪採信。
二、就上訴人即被告甲○○部分：
    上訴人甲○○於本院審理時矢口否認有何行使變造護照之犯
    行，辯稱：己○○把他們的護照交給伊，他們會1 個1 個過
    來拿護照，伊只是原封不動的轉交給對方；那個護照看起來
    都是他們的照片，伊無法辨認真假云云。然被告甲○○於警
    詢中供稱：伊於前一天即95年5 月11日中午有人打電話過來
    ，約在重慶北路全國加油站將4 本護照及機票交給伊，要伊
    將機票及護照上的名字核對好後，將機票夾入護照內，隔日
    再交給要劃位領取登機證的人，伊將貼有「小柏」（即丁○○）及他哥哥（即庚○○）相片之護照交給他們；後阿樺（
    即乙○○）打電話給伊，伊就跟他約在第2 航廈南側抽菸的
    地方見面，將貼有「阿樺」及丙○○之護照（內夾機票）拿
    給阿樺，之後大家就各自去劃位領取登機證，領取登機證後
    大家再將冒領的登機證交給伊帶進去管制區內交給李文峰等
    語（見95年偵卷20756 卷三第373 至374 頁），可知被告甲○○當時已知該護照上貼有同案被告丁○○照片然護照上姓
    名為「唐忠誠」、護照上貼有被告乙○○照片然護照上姓名
    為「李享文」均係變造護照，而將上開變造護照、機票交予
    被告丁○○、庚○○、乙○○、丙○○之目的係要由被告丁○○等4 人持變造護照冒領登機證後，將登機證由其夾帶進
    入管制區內交給共犯李文峰，使其得以交予大陸地區人民轉
    機飛往加拿大；另被告甲○○係以10,000元之代價從事上開
    行為，該金額數目雖非龐大，然對一般人而言亦不尋常，若
    依被告甲○○所辯，其僅幫忙夾帶登機證便可獲得10,000元
    之代價，顯已令人生疑，且為謀不法利益，掩護大陸地區人
    民以不法方法飛往他國之行為，若遭查獲罪行及刑度均非輕
    微，從事上開犯罪行為之人當會謹慎為之，必不可能將犯罪
    過程中如此重要之變造護照及登機證交由不知情之他人攜帶
    保管，從而可知，被告甲○○就本案行使變造護造之行為應
    有所認知；此外復有內政部警政署航空警察局證照查驗隊95
    年5 月16日鑑驗通知書、95年9 月16日鑑驗通知書、內政部
    入出國及移民署國境事務大隊鑑識調查隊鑑驗書、外交部領
    事事務局97年8 月14日領一字第0975 133415 號函，被告乙○○、丙○○之入出境管理局之出境紀錄資料，被告乙○○
    、丙○○及共犯丁○○、庚○○、李文峰之行動電話通聯記
    錄與分析表、三竹旅行社帳單號碼INV0000000號旅客收費明
    細表、95年5 月9 日、12日共犯李文峰於桃園機場內出入境
    監視錄影翻拍照片，同案被告丁○○、庚○○、被告乙○○
    、丙○○冒領長榮航空公司BR-0010 號班機登機證影像6 張
    在卷可按及附表1 所示之變造護照，長榮航空公司編號BR-0
    010 號班機之機票與登機證各4 紙扣案可資佐證。是被告甲○○於本院審理時所辯，顯係臨審推卸之辭，不足採信。則
    被告甲○○犯行，事證明確，堪以認定。
三、末查本案案發後，警局即通知共犯李文峰至警局製作筆錄，
    於警詢中共犯李文峰即向員警供述其他涉案之人，再以電話
    通知本案被告乙○○、丙○○、甲○○至警局製作筆錄，有
    證人李文峰於本院審理時所為之證述甚明（見本院卷第66
    至67頁），因而，員警從共犯李文峰所為供述中，即已得知
    涉案之被告乙○○、丙○○、甲○○，至於通知渠等至警局
    了解案情之人究為李文峰或是員警，不影響檢警機關已得知
    被告乙○○、丙○○、甲○○之涉案事實，綜上，被告乙○○、丙○○、甲○○不符自首要件，附此敘明。
四、比較新舊法：
    查被告行為後，刑法於民國94年2 月2 日修正公布，於95年
    7 月1 日施行。按行為後法律有變更者，適用行為時之法律
    ，但行為後之法律有利於行為人者，適用最有利於行為人之
    法律，現行刑法第2 條第1 項定有明文。刑法第2 條本身雖
    經修正，但刑法第2 條既屬適用法律之準據法，本身尚無比
    較新舊法之問題，應一律適用裁判時之現行刑法第2 條規定
    以決定適用之刑罰法律，核先敘明。茲就本案涉及法律變更
    之部分，比較如下：
  (一)刑法第55條牽連犯之規定均予刪除，牽連犯之規定經刪除後
    ，數行為將予分論併罰，而數罪併罰之結果較論以連續犯、
    牽連犯等裁判上一罪之情形為重。經比較新舊法結果，自以
    行為時舊法之規定有利於被告，自應適用舊法之規定，亦即
    仍依牽連犯之規定論處。
  (二)修正後刑法第28條雖將「實施」修正為「實行」。其中「實
    施」一語，涵蓋陰謀、預備、著手及實行之概念在內，其範
    圍較廣；而「實行」則著重於直接從事構成犯罪事實之行為
    ，其範圍較狹，是修正後刑法共同正犯之範圍已有限縮，共
    同正犯之範圍既因此而有變動，自屬犯罪後法律有變更，而
    非僅屬純文字修正，經比較新舊法結果，以修正後刑法有利
    於被告。
  (三)刑法第47條累犯之規定修正限於為受徒刑執行完畢，或一部
    之執行而赦免後，5 年以內「故意」再犯有期徒刑以上之罪
    者，始成立累犯，較修正前如「過失」再犯有期徒刑以上之
    罪，亦構成累犯之範圍限縮，經新、舊法之比較，應以修正
    後刑法較有利於被告。
  (四)臺灣地區與大陸地區人民關係條例第80條第1 項與護照條例
    第24條第2 項、第1 項之罪之規定均未修正，惟法定刑中有
    併科罰金之規定，而修正前刑法第33條第5 款原規定：「罰
    金：1 元以上」，修正後規定：「罰金：新臺幣1 千元以上
    ，以百元計算之」，業將科處罰金之最低額提高至新臺幣1
    千元以上，則修正前之規定對於行為人較為有利。
  (五)被告行為時之刑法第41條第1 項有關易科罰金之折算標準已
    於94年2 月2 日修正公布，罰金罰鍰提高標準條例第2 條並
    於95年5 月17日修正刪除，均自95年7 月1 日施行，有關易
    科罰金之折算標準，被告行為時之易科罰金折算標準，修正
    前罰金罰鍰提高標準條例第2 條前段（現已刪除）規定，就
    其原定數額（1 元以上3 元以下）提高為100 倍折算1 日，
    則本件被告等行為時之易科罰金折算標準，應以銀元100 元
    以上300 元以下折算1 日，經折算為新臺幣後即以新臺幣30
    0 元以上900 元以下折算1 日，惟95年7 月1 日施行之刑法
    第41條第1 項前段則規定：「犯最重本刑為5 年以下有期徒
    刑以下之刑之罪，而受6 個月以下有期徒刑或拘役之宣告者
    ，得以新臺幣1,000 元、2,000 元或3,000 元折算1 日，易
    科罰金。」，比較修正前後之易科罰金折算標準，以修正施
    行前之規定，較有利於被告，依修正後刑法第2 條第1 項前
    段之規定，應適用行為時即修正前刑法第41條第1 項前段、
    修正前罰金罰鍰提高標準條例第2 條之規定較有利於被告。
  (六)被告於犯罪時，刑法第42條第2 項前段規定：「易服勞役以
    一元以上三元以下折算一日。」而前開易服勞役折算標準，
    修正前罰金罰鍰提高標準條例第2 條前段規定，就原定數額
    提高為1 百倍折算1 日，則本件被告等人行為時之易服勞役
    折算標準，應以銀元100 元以上300 元以下折算1 日，即新
    台幣300 元以上，900 元以下折算1 日。惟95年7 月1 日修
    正公布施行之刑法第42條第3 項前段規定：「易服勞役以新
    台幣一仟元、二仟元或三仟元折算一日。」比較修正前後之
    易服勞役折算標準，以修正後規定，較有利於受刑人，應依
    刑法第2 條第1 項後段規定，適用修正後刑法第42條第3 項
    前段規定諭知折算標準。
  (七)綜合上述各條文修正前、後之比較，揆諸前揭最高法院決議
    及修正後刑法第2 條第1 項前段、後段規定之「從舊、從輕
    」原則，其中關於刑法第28條「實行」之規定、第47條累犯
    及第42條第3 項易服勞役之規定，以新法對被告較為有利，
    應適用修正後刑法之規定，其餘部分應適用被告行為時之法
    律，即修正前刑法之相關規定予以論處，附此敘明。
五、論罪科刑：
    核上訴人乙○○、丙○○、甲○○所為，均係違反臺灣地區
    與大陸地區人民關係條例第28條之1 第2 項臺灣地區人民不
    得利用非中華民國航空器私行運送大陸地區人民前往臺灣地
    區及大陸地區以外國家之規定，應依同條例第80條第1 項前
    段之規定論罪及護照條例第24條第2 項、第1 項之行使偽造
    護照罪、入出國及移民法第53條第1 項、第2 項之在機場以
    交付證件之方式，利用航空器運送非運送契約應載之人至他
    國未遂罪（聲請簡易判決處刑書贅載刑法第218 條，業據公
    訴人當庭更正）。上訴人乙○○、丙○○、甲○○與戊○○
    、己○○、李文峰、大陸地區人民楊承丹、李偉、林瑞、程
    建榮間，就上開犯行，具有犯意之聯絡及行為之分擔，應論
    以共同正犯。上訴人乙○○、丙○○、甲○○行使變造護照
    、交付登機證目的在於私行運送大陸地區人民前往臺灣地區
    及大陸地區以外之國家，所犯上開各罪間，有方法目的之牽
    連關係，應依修正前第55條後段牽連犯規定，從一重以行使
    變造護照罪論處。上訴人丙○○曾有如事實欄所載之犯行及
    執行情形，有臺灣高等法院被告前案紀錄表、臺灣桃園地方
    法院檢察署刑案資料查註紀錄表在卷可按，其於5 年內故意
    再犯本案有期徒刑以上之罪，為累犯，應依刑法第47條第1
    項規定加重其刑。原審認本件被告乙○○、丙○○、甲○○
    事證明確，予以論罪科刑，固非無見，惟查：(一)就附表3 所
    示偽造之出境章係李文峰與真實姓名年籍不詳之成年男子共
    犯，被告乙○○、丙○○、甲○○並未參與，檢察官亦未就
    此部分對被告乙○○、丙○○、甲○○提起公訴等情業如上
    述，原審就此部分認上訴人乙○○、丙○○、甲○○亦涉犯
    刑法第218 條第1 項，容有違誤；(二)又被告乙○○、丙○○
    、甲○○就本案僅有1 次利用非中華民國航空器，私行運送
    大陸地區人民前往臺灣地區及大陸地區以外之國家，並多次
    於桃園國際機場轉機時，行使變造之中華民國護照，原審認
    上訴人乙○○、丙○○、甲○○為連續犯，亦有違誤；(三)大
    陸地區人民楊承丹、李偉、林瑞、程建榮在桃園國際機場第
    2 航廈C7登機門欲登機時，即為警查獲，應屬未遂，原審認
    上訴人乙○○、丙○○、甲○○所犯入出國及移民法第53條
    第1 項之在機場以交付證件之方式，利用航空器運送非運送
    契約應載之人至他國既遂罪，亦屬有誤；(四)又漏未就附表2
    應沒收之物欄所示之物宣告沒收，亦有違誤。是被告乙○○
    、丙○○、甲○○分別以量刑過重、否認犯行提起上訴，雖
    無理由，惟原判決既有上揭可議之處，即不得維持，而應由
    本院將原判決撤銷改判。爰審酌被告乙○○、丙○○、甲○○正值青壯因貪圖私利，而行使變造中華民國護照，供大陸
    地區人民冒名使用，並負責掩護、協助大陸地區人民非法前
    往他國，影響我國國際聲譽及其等平日素行、品行、智識程
    度、生活狀況、就本案犯行參與之程度、擔任之角色等一切
    情狀，分別量處如主文所示之刑，並就被告等人就所處有期
    徒刑部分，依修正前刑法第41條第1 項前項規定諭知易科罰
    金之折算標準；就所處併科罰金部分依修正後刑法第42條第
    3 項前段諭知易服勞役之折算標準。又被告3 人之犯罪時間
    均係在96年4 月24日之前，均爰依中華民國九十六年罪犯減
    刑條例第2 條第1 項第3 款之規定減輕其刑2 分之1 。
六、沒收部分：
    查扣案如附表1 應沒收欄所示中華民國護照內變造部份（即
    其上貼有如附表所示之大陸地區人民相片基本資料頁整頁）
    及卷附如附表2 所示之未扣案中華民國護照內變造部份（即
    其上所貼被告乙○○、丙○○及共犯丁○○、庚○○之照片
    ），均為被告即上訴人乙○○、丙○○及共同正犯丁○○、
    庚○○所有，且係供其等共同犯罪所用之物，爰依刑法第38
    條第1 項第2 款之規定宣告沒收。
據上論斷，應依刑事訴訟法第455 條之1 第1 項、第3 項、第36
9 條第1 項、第364 條、第299 條第1 項前段，臺灣地區與大陸
地區人民關係條例第28條之1 第2 項、第80條第1 項，護照條例
第24條第2 項、第1 項、入出國及移民法第53條第1 項、第2 項
，刑法第2 條第1 項、第11條前段、第28條、第47條第1 項、第
42條第3 項前段、第38條第1 項第2 款、修正前刑法第56條、第
55條、第41條第1 項前段，修正前罰金罰鍰提高標準條例第2 條
、刑法施行法第1 條之1 第1 項、第2 項前段，中華民國九十六
年罪犯減刑條例第2 條第1 項第3 款、第7 條、第9 條，判決如
主文。
本案經檢察官林安紜到庭執行職務
中    華    民    國    97    年    8     月    26    日
                  刑事第一庭  審判長法  官  曾淑華
                                    法  官  鄭吉雄
                                    法  官  朱美璘
以上正本證明與原本無異
不得上訴
                                    書記官  谷貞豫
中    華    民    國    97    年    8     月    26    日
附錄本案論罪科刑法條：
護照條例第24條
偽造、變造護照足以生損害於公眾或他人者，處 5 年以下有期徒
刑，併科新臺幣 50 萬元以下罰金。
行使前項文書者，亦同。
將護照交付他人或謊報遺失以供他人冒名使用者，處 5 年以下有
期徒刑、拘役或科或併科新臺幣 10 萬元以下罰金。
臺灣地區與大陸地區人民關係條例第28條之1
中華民國船舶、航空器及其他運輸工具，不得私行運送大陸地區
人民前往臺灣地區及大陸地區以外之國家或地區。
臺灣地區人民不得利用非中華民國船舶、航空器或其他運輸工具
，私行運送大陸地區人民前往臺灣地區及大陸地區以外之國家或
地區。
臺灣地區與大陸地區人民關係條例第80條
中華民國船舶、航空器或其他運輸工具所有人、營運人或船長、
機長、其他運輸工具駕駛人違反第28條規定或違反第28條之1 第
1 項規定或臺灣地區人民違反第28條之1 第2 項規定者，處3 年
以下有期徒刑、拘役或科或併科新臺幣1 百萬元以上1 千5 百萬
元以下罰金。但行為係出於中華民國船舶、航空器或其他運輸工
具之船長或機長或駕駛人自行決定者，處罰船長或機長或駕駛人
。
前項中華民國船舶、航空器或其他運輸工具之所有人或營運人為
法人者，除處罰行為人外，對該法人並科以前項所定之罰金。但
法人之代表人對於違反之發生，已盡力為防止之行為者，不在此
限。
刑法第 7 條之規定，對於第 1 項臺灣地區人民在中華民國領域
外私行運送大陸地區人民前往臺灣地區及大陸地區以外之國家或
地區者，不適用之。
第 1 項情形，主管機關得處該中華民國船舶、航空器或其他運輸
工具一定期間之停航，或廢止其有關證照，並得停止或廢止該船
長、機長或駕駛人之執業證照或資格。
入出國及移民法第53條
在機場、港口以交換、交付證件或其他非法方法，利用航空器、
船舶或其他運輸工具運送非運送契約應載之人至他國者，處三年
以下有期徒刑、拘役或科或併科新台幣一百萬元以下罰金。
前項之未遂犯，罰之。
附表1：
┌──┬────────┬─────────────────┬─────────────┬───────────┐
│編號│變造護照上      │變造護照方式                      │應沒收之物                │備註                  │
│    │署名及號碼      │                                  │                          │                      │
├──┼────────┼─────────────────┼─────────────┼───────────┤
│1   │署名唐忠誠，護照│將該中華民國護照內貼有相片之基本資│扣案編號000000000號中華民 │航空警察局證照查驗隊95│
│    │號碼為000000000 │料頁整頁除去後，予以變造成姓名為「│國護照內變造部分即其上貼有│年9 月16日鑑識報告、內│
│    │之中華民國護照（│唐忠誠」、身份證統一編號為R0000000│大陸地區人民楊承丹相片之基│政部入出國及移民署國境│
│    │係謝賜檳申請）  │02( 謝賜檳之統一編號)、 出生日期為│本資料頁整頁沒收。        │事務大隊鑑識調查隊鑑驗│
│    │                │28JUL1984 、相片換貼大陸地區人士「│                          │書、外交部領事事務局97│
│    │                │楊承丹」之變造中華民國護照1 本    │                          │年8 月14日領一字第0975│
│    │                │                                  │                          │133415號函（見本院卷第│
│    │                │                                  │                          │137 頁至第145 頁、第  │
│    │                │                                  │                          │151頁至第161頁 ）     │
├──┼────────┼─────────────────┼─────────────┼───────────┤
│2   │署名吳文慶，護照│將該中華民國護照內貼有相片之基本資│扣案編號000000000號中華民 │同上                  │
│    │號碼為000000000 │料頁整頁除去後，予以變造成姓名為「│國護照內變造部分即其上貼有│                      │
│    │之中華民國護照（│吳文慶」、身份證統一編號為Q0000000│大陸地區人民李偉相片之基本│                      │
│    │係王三和申請後遺│69( 王三和之統一編號)、 出生日期為│資料頁整頁沒收。          │                      │
│    │失）            │23MAR1983 、相片換貼大陸地區人士「│                          │                      │
│    │                │李偉」之變造中華民國護照1 本      │                          │                      │
├──┼────────┼─────────────────┼─────────────┼───────────┤
│3   │署名邱達宏，護照│將該中華民國護照內貼有相片之基本資│扣案編號000000000號中華民 │同上                  │
│    │號碼為000000000 │料頁整頁除去後，予以變造成姓名為「│國護照內變造部分即其上貼有│                      │
│    │之中華民國護照（│邱達宏」、身份證統一編號為D0000000│大陸地區人民程建榮相片之基│                      │
│    │係郭福榮申請）  │50( 郭福榮之統一編號)、 出生日期為│本資料頁整頁沒收。        │                      │
│    │                │13FEB1986 、相片換貼大陸地區人士「│                          │                      │
│    │                │程建榮」之變造中華民國護照1 本    │                          │                      │
├──┼────────┼─────────────────┼─────────────┼───────────┤
│4   │署名李享文，護照│將該中華民國護照內貼有相片之基本資│扣案編號000000000號中華民 │同上                  │
│    │號碼為000000000 │料頁整頁除去後，予以變造成姓名為「│國護照內變造部分即其上貼有│                      │
│    │之中華民國護照（│李享文」、身份證統一編號為D0000000│大陸地區人民林瑞相片之基本│                      │
│    │係陳昱銘申請後遺│03( 陳昱銘之統一編號)、 出生日期為│資料頁整頁沒收。          │                      │
│    │失）            │13JUL1988 、相片換貼大陸地區人士「│                          │                      │
│    │                │林瑞」之變造中華民國護照1 本      │                          │                      │
└──┴────────┴─────────────────┴─────────────┴───────────┘
附表2：（未扣案）
┌─┬─────┬────────────────────────┬────────┐
│編│變造護照上│            變造之中華民國護照                  │應沒收之物      │
│號│署名      │                                                │                │
├─┼─────┼────────────────────────┼────────┤
│1.│唐忠誠    │經姓名、年籍不詳人士，將一不詳編號之中華民國護照│ 丁○○照片1張  │
│  │          │內基本資料頁之相片換貼為「丁○○」相片，而予以變│                │
│  │          │造成姓名為「唐忠誠」、相片為「丁○○」之變造中華│                │
│  │          │民國護照1 本。                                  │                │
├─┼─────┼────────────────────────┼────────┤
│2.│吳文慶    │經姓名、年籍不詳人士，將一不詳編號之中華民國護照│庚○○照片1張   │
│  │          │內基本資料頁相片換貼為「庚○○」相片，而予以變造│                │
│  │          │成姓名為「吳文慶」、相片為「庚○○」之變造中華民│                │
│  │          │國護照1本。                                     │                │
├─┼─────┼────────────────────────┼────────┤
│3.│李享文    │經姓名、年籍不詳人士，將一不詳編號之中華民國護照│乙○○照片1張   │
│  │          │內基本資料頁之相片換貼為「乙○○」相片，而予以變│                │
│  │          │造成姓名為「李享文」、相片為「乙○○」之變造中華│                │
│  │          │民國護照1本。                                   │                │
├─┼─────┼────────────────────────┼────────┤
│4.│邱達宏    │經姓名、年籍不詳人士，將一不詳編號之中華民國護照│丙○○照片1張   │
│  │          │內基本資料頁之相片換貼為「丙○○」相片，而予以變│                │
│  │          │造成姓名為「邱達宏」、相片為「丙○○」之變造中華│                │
│  │          │民國護照1本。                                   │                │
└─┴─────┴────────────────────────┴────────┘
附表3
┌──┬───────────────────────────────┐
│編號│李文峰與真實姓名年籍不詳之人所偽造之出境章明細                │
│    │                                                              │
├──┼───────────────────────────────┤
│1.  │卷附署名為TANG/CHUNGCHENG 之長榮航空公司BR-0010 號班機登機證背│
│    │面蓋印之編號180 號內政部警政署入出境證照查驗隊出境章戳1 枚。  │
├──┼───────────────────────────────┤
│2.  │卷附署名為WU/WENCHING 之長榮航空公司BR-0010 號班機登機證背面蓋│
│    │印之編號180 號內政部警政署入出境證照查驗隊出境章戳1 枚。      │
├──┼───────────────────────────────┤
│3.  │卷附署名為CHIU/TAHUNG 之長榮航空公司BR-0010 號班機登機證背面蓋│
│    │印之編號180 號內政部警政署入出境證照查驗隊出境章戳1 枚。      │
├──┼───────────────────────────────┤
│4.  │卷附署名為LEE/HSIANGWEN 之長榮航空公司BR-0010 號班機登機證背面│
│    │蓋印之編號180 號內政部警政署入出境證照查驗隊出境章戳1 枚。    │
└──┴───────────────────────────────┘


司法院資訊處製作；財團法人民間司法改革基金會備份。
